臺灣桃園地方法院刑事判決　　　　　　　　　　　　　九十一年度易字第四四二號
　　公　訴　人　臺灣桃園地方法院檢察署檢察官
　　被　　　告　乙○○
右列被告因業務侵占案件，經檢察官聲請簡易判決處刑（聲請簡易判決處刑書案號：
九十年度偵字第一００五０號），經本院桃園簡易庭簽請依通常程序審判，本院判決
如左：
        主  文
乙○○連續意圖為自己不法之所有，而侵占對於業務上所持有之物，處有期徒刑拾月
，緩刑參年。
        事  實
一、乙○○於民國八十三年五月一日與己○○○股份有限公司訂立分銷合同書，依此
    契約，乙○○為己○○○社內壢辦事處之主任，其負責向客戶收取訂報費用及送
    報業務，竟基於意圖為自己不法之所有之概括犯意，自八十九年一月某日起至同
    年十二月某日止，向客戶收取預訂一定期間之報費共計約新台幣（下同）三十五
    萬六千九百七十元後，本應上繳己○○○股份有限公司，然竟改變持有之意思為
    自己所有之意思而予以侵占入己。嗣經訂報客戶電話聯繫己○○○股份有限公司
    有關報費繳納之情，始為己○○○股份有限公司查知上情。
二、案經己○○○股份有限公司訴由桃園縣政府警察局八德分局報告臺灣桃園地方法
    院檢察署檢察官偵查起訴。
        理  由
一、訊據被告乙○○固不否認有收取客戶約計三十五萬六千九百七十元之預繳報費，
    且亦未將該金額上繳己○○○股份有限公司，然辯稱：伊係向己○○○股份有限
    公司批報紙來賣，伊與該公司是合約關係，並不算侵占云云。惟查：被告與告訴
    人己○○○股份有限公司訂有分銷合同書，依該合同書之條款，被告應自負其所
    設立之己○○○社內壢辦事處之盈虧之責，該合同之性質核屬民事上之承攬關係
    ，告訴代理人戊○○亦向本院陳稱「被告先向我們領報紙來送，我們會根據他領
    的數量作成統計報表，在次月根據統計報表的數量寄繳款通知單給分銷商，請他
    據以繳費。」，因之，告訴代理人戊○○在告訴狀中所稱被告從八十九年十月開
    始至八十九年十二月底止未依約繳交報費，其金額共計二十四萬二千一百七十八
    元，此部分自係被告未履行與己○○○股份有限公司之間之前開契約，尚與業務
    侵占無涉，告訴代理人戊○○亦此是認。然告訴人若舉辦預繳一定期間之報費，
    則客戶可得若干之優惠活動，而客戶因之果真預繳一定期間之報費，則告訴人與
    客戶間即已成立一訂閱一定期間之己○○○之契約，即使被告與告訴人解除契約
    ，而解除己○○○社內壢辦事處主任之職務，告訴人仍須依其與客戶間成立之契
    約關係，將己○○○送至客戶處，此時，被告之前以己○○○社內壢辦事處主任
    之身分，向客戶所收取之一定期間之預繳報費，即係其以告訴人之代理人之身分
    所收取者，其收取之該預繳報費之所有權係屬告訴人所有，被告以己○○○社內
    壢辦事處主任身分收取之該預繳報費竟變易持有為所有，當然係業務侵占，此與
    被告、告訴人間之前開合同關係係屬承攬無涉。再查，證人庚○○、丁○○、丙○○、甲○○、王美惠分別於偵查時及本院審理時證稱渠等已預繳報費予被告，
    然均未見送報，後來才打電予告訴人，由告訴人另請他人送報等語。此外，復有
    分銷合同書一份、訂報客戶資料八紙、存證信函一份、收據影本六紙附卷可稽，
    本件事證明確，被告犯行足堪認定。
二、核被告所為，係犯刑法第三百三十六條第二項之業務侵占罪。被告多次侵占犯行
    ，時間緊接，所犯又係構成要件相同之罪名，顯係基於概括犯為之，為連續犯，
    以一罪論，並依刑法第五十六條之規定加重其刑。爰審酌被告侵占之款項、行為
    手段、犯後態度等一切情狀，量處如主文所示之刑。又被告前未曾受有期徒刑以
    上刑之宣告（此有台灣高等法院被告全國前案紀錄表一紙在卷可稽），其因一時
    失慮，致罹刑典，且其已與告訴人達成和解（此有桃園巿調解委員會調解書一紙
    可憑）其經此次罪刑宣告之教訓，當知所警惕，信無再犯之虞，本院認其刑以暫
    不執行為適當，爰併予宣告緩刑，以啟自新。
據上論斷，應依刑事訴訟法第二百九十九條第一項前段，刑法第五十六條、第三百三
十六條第二項、第七十四條第一款，罰金罰鍰提高標準條例第一條前段，判決如主文
。
本案經檢察官鍾雅蘭到庭執行職務
中      華      民      國      九十一    年    五      月      八      日
                                臺灣桃園地方法院刑事第一庭
                                      法  官    曾  雨  明
右正本證明與原本無異。
如不服本判決，應於判決送達後十日內向本院提出上訴狀( 應附繕本 )，上訴於
臺灣高等法院。
                                      書記官    戴  育  萍
中        華        民  國    九十一   年    五    月     十三    日
附論罪科刑依據之法條：
刑法第三百三十六條第二項
刑法第三百三十六條
對於公務上或因公益所持有之物，犯前條第一項之罪者，處一年以上七年以下有期徒
刑，得併科五千元以下罰金。
對於業務上所持有之物，犯前條第一項之罪者，處六月以上五年以下有期徒刑，得併
科三千元以下罰金。
前二項之未遂犯罰之。
